---
title: "Documento"
author: "Sergio, Rodrigo y Sebastian"
date: '2022-06-27'
output: word_document
---

```{r setup, include=FALSE}
knitr::opts_chunk$set(echo = TRUE)
```

## Taller


•	Objetivo general: 

Realizar análisis exploratorio de las bases de datos empleando los concepto y técnicas vistas en clase. 

•	Objetivos específicos: 

1.	Proponer una temática de análisis a la que pueda dar respuesta con la información disponible.
2.	Proponer un análisis exploratorio para las bases de datos (tablas y gráficos) y realizar la interpretación de los resultados según la temática propuesta.
3.	Presentar la forma de cálculo y análisis de los resultados, para esto deberá seleccionar por lo menos 10 indicadores asociados con la temática propuesta.

•	Introducción: 



•	La justificación de las variables seleccionadas para el análisis:



•	Resultados: 

```{r,echo=FALSE,message=FALSE,fig.width=7,fig.align='center',fig.height=5, message=FALSE,warning=FALSE}
# Vamos a cargar todas las librerias que necesitamos
library(tidyverse)
library(readxl)
library(psych)
library(knitr)


```


```{r,echo=FALSE,message=FALSE,fig.width=7,fig.align='center',fig.height=5, message=FALSE,warning=FALSE}



```

```{r,echo=FALSE,message=FALSE,fig.width=7,fig.align='center',fig.height=5, message=FALSE,warning=FALSE}



```


```{r,echo=FALSE,message=FALSE,fig.width=7,fig.align='center',fig.height=5, message=FALSE,warning=FALSE}



```

```{r,echo=FALSE,message=FALSE,fig.width=7,fig.align='center',fig.height=5, message=FALSE,warning=FALSE}



```

```{r,echo=FALSE,message=FALSE,fig.width=7,fig.align='center',fig.height=5, message=FALSE,warning=FALSE}



```

```{r,echo=FALSE,message=FALSE,fig.width=7,fig.align='center',fig.height=5, message=FALSE,warning=FALSE}



```


```{r,echo=FALSE,message=FALSE,fig.width=7,fig.align='center',fig.height=5, message=FALSE,warning=FALSE}



```

```{r,echo=FALSE,message=FALSE,fig.width=7,fig.align='center',fig.height=5, message=FALSE,warning=FALSE}



```


```{r,echo=FALSE,message=FALSE,fig.width=7,fig.align='center',fig.height=5, message=FALSE,warning=FALSE}



```

```{r,echo=FALSE,message=FALSE,fig.width=7,fig.align='center',fig.height=5, message=FALSE,warning=FALSE}



```


```{r,echo=FALSE,message=FALSE,fig.width=7,fig.align='center',fig.height=5, message=FALSE,warning=FALSE}



```

```{r,echo=FALSE,message=FALSE,fig.width=7,fig.align='center',fig.height=5, message=FALSE,warning=FALSE}



```


```{r,echo=FALSE,message=FALSE,fig.width=7,fig.align='center',fig.height=5, message=FALSE,warning=FALSE}



```

```{r,echo=FALSE,message=FALSE,fig.width=7,fig.align='center',fig.height=5, message=FALSE,warning=FALSE}



```


```{r,echo=FALSE,message=FALSE,fig.width=7,fig.align='center',fig.height=5, message=FALSE,warning=FALSE}



```


•	Conclusiones: 





